【裁判字號】    95,易,2047
【裁判日期】    951031
【裁判案由】    竊盜
【裁判全文】
臺灣板橋地方法院刑事判決              95年度易字第2047號
公  訴  人  臺灣板橋地方法院檢察署檢察官飛股
被      告  甲○○
                    （現羈押於臺灣臺北看守所）
上列被告因竊盜案件，經檢察官提起公訴（95年度偵字第22631
號），本院判決如下：
    主  文
甲○○竊盜，累犯，處有期徒刑肆月；又竊盜，累犯，處有期徒
刑肆月；又竊盜，累犯，處有期徒刑肆月；又竊盜，累犯，處有
期徒刑肆月。應執行有期徒刑壹年貳月，並應於刑之執行前，令
入勞動場所強制工作年。
    事  實
一、甲○○為18歲以上之人，其前於民國77年間，因犯竊盜罪，
    經臺灣臺北地方法院以77年度易字第2118號判決，判處有期
    徒刑6 月確定；另犯搶奪罪，經臺灣臺北地方法院以77年度
    訴字第876 號判決，判處有期徒刑10月確定，上開二案經裁
    定合併執行有期徒刑1 年2 月，於78年6 月24日出監執行完
    畢。又於79年間，因犯竊盜罪，經臺灣臺北地方法院以79年
    度訴字第610 號判決，判處有期徒刑1 年6 月確定，經減刑
    為有期徒刑9 月，於80年1 月1 日出監執行完畢。復於80年
    間因犯搶奪罪，經臺灣高等法院以80年度上訴字第2587號判
    決，判處有期徒刑3 年6 月，被告上訴後，經最高法院以80
    年度台上字第4019號判決駁回上訴確定，於83年9 月1 日執
    行完畢。再於84年間，因犯竊盜罪，經臺灣花蓮地方法院以
    84 年 度易字第251 號判決，判處有期徒刑4 月確定；又因
    犯竊盜罪，經臺灣花蓮地方法院以84年度易字第562 號判決
    ，判處有期徒刑5 月確定；另因犯搶奪罪，經本院以84年度
    訴字第1890號判決，判處有期徒刑1 年8 月確定，上開案經
    裁定合併執行，應執行有期徒刑2 年4 月，於88年12月23日
    縮短刑期執行完畢。復於86年間，因犯竊盜罪，經本院以86
    年度易字第1894號判決，判處有期徒刑5 月確定，於86年7
    月25 日 縮刑期滿執行完畢。另於86年間，因犯竊盜罪，本
    院以86 年 度易字第6761號判決，判處有期徒刑6 月確定，
    於87年3 月11日縮刑期滿執行完畢。嗣於87年間，因犯搶奪
    罪，經本院以87年度訴字第839 號判決，判處有期徒刑1 年
    確定，於88年12月23日縮刑期滿執行完畢。又於89年間，因
    犯竊盜罪，經臺灣高等法院以89年度上易字第2669號判決，
    判處有期徒刑8 月確定，於90年4 月12日執行完畢（以上均
    未構成累犯）。另於90年間，因犯竊盜罪，經本院以90年度
    易字第3081號判決，判處有期徒刑10月確定，於92年3 月7
    日執行完畢（於本件構成累犯）。又於92年間，因犯竊盜罪
    ，經本院以92年度簡字第1066號判決，判處有期徒刑3 月，
    如易科罰金，以300 元折算1 日確定，於92年11月27日執行
    完畢（於本件構成累犯）。再於92年間，因犯竊盜罪，經本
    院以92年度簡字第2889號判決，判處拘役50日，如易科罰金
    ，以300 元折算1 日確定，於93年3 月29日縮刑期滿執行完
    畢（於本件構成累犯）。再於92年間，因犯竊盜罪，經本院
    以93年度簡上字第132 號判決，判處有期徒刑5 月確定，如
    易科罰金，以300 元折算1 日確定，於94年4 月29日縮刑期
    滿執行完畢（於本件構成累犯）。復於94年間，因犯竊盜罪
    ，經本院以94年度簡字第3978號判決，判處有期徒刑4 月確
    定，如易科罰金，以300 元折算1 日確定，於95年6 月23
    日縮刑期滿執行完畢（於本件構成累犯）；又於95年8 月31
    日因竊盜案件，經本院以95年度簡字第5137號判決判處有期
    徒刑6 月，如易科罰金以新台幣1000元折算1 日；末於95年
    9 月29日因竊盜案件，再經本院以95年度易字第1714號判決
    判處有期徒刑6 月在案。
二、甲○○有上揭竊盜犯罪之習慣，猶不知悛悔，仍均基於意圖
    為自己不法所有之犯意，各為下列竊盜行為：
(一)於95年9 月26日晚間7 時40分許在臺北縣新莊市○○路252
    號「億萬里特賣廣場」，趁店員不注意之際，並選擇店內監
    視錄影設備死角，徒手竊取賣場內之沐浴乳二組（價值約新
    台幣〈下同〉318 元），放置在其衣物內得手，嗣後僅就其
    所購買之汽水結帳後即離開該店。
(二)於95年9 月26日7 時55分許前往臺北縣新莊市○○街21號「
    松青超市」，以相同手法竊取該賣場負責人丁○○所管領之
    染髮劑一瓶、生魚片二盒（價值約525 元）得手後離開。
(三)於95年9 月26日晚間8 時5 分許在臺北縣新莊市○○街54號
    「統一超商」，以同一方法竊取八八坑道高粱酒二瓶（價值
    約780 元）得手後離去。
(四)於95年9 月26日晚間8 時5 分許至8 時30分許間，在臺北縣
    新莊市○○路262 號「ＴＲＡＣＫ鞋店」，以相同方式竊取
    店家陳列在騎樓之女用涼鞋一雙（價約580 元）得手。
三、嗣甲○○於95年9 月26日晚間8 時30分許，騎乘腳踏車攜帶
    前開竊得物品行經臺北縣新莊市○○街一三五號前時，經警
    認其行跡可疑而予攔查，因之循線查獲上情。
四、案經被害人丁○○訴由臺北縣政府警察局新莊分局報告臺灣
    板橋地方法院檢察署檢察官偵查起訴。
    理  由
甲、程序方面：
一、按除被告所犯為死刑、無期徒刑、最輕本刑為3 年以上有期
    徒刑之罪或高等法院管轄第一審案件者外，被告於準備程序
    進行中，先就被訴事實為有罪之陳述時，審判長得告知被告
    簡式審判程序之旨，並聽取當事人、代理人、辯護人及輔佐
    人之意見後，裁定進行簡式審判程序。刑事訴訟法第273 條
    之1 第1 項定有明文。又簡式審判程序，於第一審得不行合
    議審判，此觀諸同法第284條之1規定亦明。
二、查本件被告所犯上開竊盜罪，非最輕本刑為3 年以上有期徒
    刑之罪，且被告於本院95年10月19日準備程序程序進行中，
    復就被訴之事實為有罪之陳述，經本院告知簡式審判程序之
    旨，被告及公訴人對於本件改依簡式審判程序審理亦均表示
    無意見，本院合議庭即於95年10月19日依前揭規定，裁定本
    件由受命法官獨任依簡式審判程序審理，合先說明。
乙、實體方面：
一、上開犯罪事實，業據被告甲○○迭於警偵訊及本院審理中自
    白不諱（偵查卷第8 頁、第9 頁、第48頁、本院卷第28頁、
    第32頁）；核與證人即億萬里特賣廣場主管乙○○、告訴人
    即松青超市負責人丁○○、證人即統一超商店長丙○○、證
    人即「ＴＲＡＣＫ鞋店」副店長戊○○分別於警詢中所指訴
    遭竊之情節相符（偵查卷第11至19頁），且有各該證人及被
    害人所具名領回贓物之贓物認領保管單4 紙及被告遭查獲時
    、被告帶同警方指明其行竊現場、其所竊物品等相片附卷可
    佐（偵查卷第25頁至第36頁）。顯見被告自白與事實相符，
    是本件事證已臻明確，被告犯行堪以認定。
二、核被告於事實欄二之 (一)至 (四)所載各次意圖為自己不法
    之所有，而竊取他人之財物之犯行，均係犯刑法第320 條第
    1 項普通竊盜罪。被告四次竊盜犯行，係於不同時間所為，
    且被害人有異，無密接不可分之情形，無接續犯之適用，故
    應予分論併罰。又被告有事實欄一所載論罪科刑及執行完畢
    之情形，有臺灣高等法院被告全國前案紀錄表在卷可按，其
    於受有期徒刑執行完畢後5 年內，故意再犯本件各次有期徒
    刑以上之罪，均為累犯，各依法加重其刑。
三、查被告自77年起至95年8 月間迭有如事實欄一所載之竊盜犯
    ，並均經論罪科刑及執行，觀諸前引臺灣高等法院被告全國
    前案紀錄表自明，除見被告素行不佳外，復證被告有犯竊盜
    罪之習慣。爰審酌上情及被告各次犯罪之動機、目的、手段
    ，所得財物價值雖微，但於前案執行完畢出監，及於所犯竊
    盜案件尚在審理中，即復再犯，未見警惕及悔悟之心，亦無
    視法治之存在，且被告並無工作，業據其於偵查中陳明無訛
    （偵查卷第48頁），可見被告無以自身勞動能力獲取報酬之
    觀念，恐有再實施竊盜之虞，惟被告犯罪後坦認犯行之犯後
    態度等一切情狀，分別量處如主文所示之刑，並定其應執行
    刑，以資懲儆。又被告前有多次竊盜犯行，已如上述，足認
    被告有犯罪之習慣，且被告為18歲以上之人，本案復經本院
    定應執行刑為1 年2 月，故併依法諭知應於刑之執行前，令
    入勞動場所強制工作3 年。
據上論斷，應依刑事訴訟法第273 條之1 第1 項、第284 條之1
、第299 條第1 項前段，竊盜犯贓物犯保安處分條例第3 條第1
項，刑法第320 條第1 項、第47條第1 項、第51條第5 款、刑法
施行法第1條之1 ，判決如主文。
本案經檢察官彭聖斐到庭執行職務。
中    華    民    國    95    年    10    月    31    日
                  刑事第六庭    法  官  許仕楓
以上正本證明與原本無異
如不服本判決應於送達後10日內向本院提出上訴狀
                                書記官  林進煌
中    華    民    國    95    年    10    月    31    日
附錄本案論罪科刑法條全文：
刑法第320條第1項：
意圖為自己或第三人不法之所有，而竊取他人之動產者，為竊盜
罪，處5年以下有期徒刑、拘役或500元以下罰金。


司法院資訊處製作；財團法人民間司法改革基金會備份。
